臺灣高等法院民事判決　　　　　　　　　 96年度上易字第5號
上訴人即附
帶被上訴人　甲○○
訴訟代理人　賴俊睿律師
被上訴人即
附帶上訴人　乙○○
被上訴人兼
訴訟代理人　丙○○
上列當事人間請求侵權行為損害賠償事件，上訴人對於中華民國
95年11月15日臺灣板橋地方法院95年度訴字第136號第一審判決
提起上訴，被上訴人並為附帶上訴及訴之追加，本院於96年7月1
7日言詞辯論終結，判決如下：
    主  文
原判決關於命上訴人給付被上訴人乙○○超過新台幣壹佰壹拾壹
萬柒仟佰拾元本息部分，及該部分假執行之宣告，暨訴訟費
用之裁判除確定部分外均廢棄。
前開廢棄部分，被上訴人乙○○在第一審之訴及其假執行之聲請
均駁回。
其餘上訴駁回。
附帶上訴駁回。
上訴人應再給付被上訴人乙○○新台幣玖萬仟玖佰肆拾元，及
自民國九十六年五月二日起至清償日止，按年息百分之五計算之
利息。
其餘追加之訴駁回。
第一（除確定部分外）、二（含追加之訴部分）審訴訟費用由上
訴人負擔百分之五十八，餘由被上訴人乙○○負擔。
    事實及理由
一、按於第二審為訴之變更或追加，非經他造同意，不得為之。
    但請求之基礎事實同一者，不在此限。民事訴訟法第446條
    第1項但書、第255條第1項第2款定有明文。所謂請求之基礎
    事實同一，係指變更或追加之訴與原訴之主要爭點有其共同
    性，各請求所主張之利益在社會生活上可認係屬同一或關連
    之紛爭，而就原請求之訴訟及證據資料，於繼續審理時，在
    相當程度範圍內具有同一性或一體性，得期待於後請求之審
    理予以利用，俾先後兩請求得在同一程序中一併解決，避免
    重複審理者（最高法院90年度台抗字第287號裁定意旨參照
    ）。本件被上訴人乙○○（即附帶上訴人，下稱乙○○）於
    原審起訴請求本件車禍造成之損害，包括醫療費新台幣（以
    下同）12萬元、復健療程費用8萬3,000元、雷射手術費用5
    萬元、高壓氧治療9萬6,000元、自行換藥費3萬8,752元、看
    護費7萬6,000元、上學交通費22萬4,480元及精神慰撫金122
    萬8,803元；嗣上訴本院後追加請求2年復健期間交通費15萬
    0,240元、雷射手術交通費1,000元、高壓氧治療交通費8,0
    00元及將來骨髓炎復發之醫療費用50萬元、慰撫金30萬元，
    係基於同一車禍所發生之損害，而就原請求之訴訟及證據資
    料，於繼續審理時，在相當程度範圍內具有同一性或一體性
    ，得期待於後請求之審理予以利用，俾先後兩請求得在同一
    程序中一併解決，避免重複審理者，核屬請求之基礎事實同
    一，為合法訴之追加，且無須得被上訴人之同意，先予敘明
    。
二、被上訴人起訴主張：上訴人（即附帶被上訴人，下稱甲○○
    ）於民國（下同）93年8月5日上午7時許，駕駛車牌YQ-7281
    號自小客車，沿台北縣中和市○○街往景平路由西往東方向
    行駛，本應注意汽車行駛至無號誌而無交通警察指揮之交岔
    路口，轉彎車應暫停讓直行車先行，且左轉彎時，應距交岔
    路口30公尺前顯示方向燈或手勢，行至交岔路口中心處左轉
    ，並不得占用來車道搶先左轉，而依當時天氣晴朗、日間有
    自然光線，視距良好，且路面乾燥，為無缺陷、無障礙物之
    柏油路面之情況，並無不能注意之情事，竟疏未注意，於行
    經臺北縣中和市○○街121巷三岔路口時，欲左轉彎進入景
    德街121巷，卻未讓騎乘車牌DLR-817號輕型機車，後載乙○
    ○，沿臺北縣中和市○○街由東往西方向行駛，亦行經該巷
    口之被上訴人丙○○（下稱丙○○）先行，即貿然搶先左轉
    ，致撞及丙○○所騎乘之前開機車左後車身，使丙○○、乙
    ○○因此分別受有左肘及左髖部擦挫傷；左脛腓骨開放性骨
    折，併足踝骨折及蜂窩組織炎等傷害。乙○○因本件車禍致
    受有醫療費用38萬7,752元（包括門、急診及住院等健保自
    負額部分12萬元；復健療程費用8萬3,000元；雷射手術費用
    5 萬元；高壓氧治療費用9萬6,000元；自行換藥費用3萬8,
    752元）、看護費用7萬6,000元（1天2,000元，請求38天）
    、上學交通費用22萬4,480元（1天來回以420元計算）、精
    神慰撫金122萬8,803元，合計191萬7,035元之損害；丙○○
    則受有不能工作損失2萬1,000元（日薪3,000元，請求7天）
    、精神慰撫金27萬6,875元，合計29萬7,875元之損害等情，
    爰依民法第184條、第193條、第195條之規定，求為判命甲
    ○○應給付乙○○191萬7,035元、丙○○29萬7,875元，及
    均自起訴狀繕本送達翌日即94年10月1日（見原審交附民字
    卷16頁）起至清償日止，按年息5％計算利息之判決。原審
    僅判命甲○○應給付乙○○113萬8,984元本息、給付丙○○
    3萬元本息，而駁回其餘請求，兩造分別就其敗訴部分，各
    自提起部分上訴（甲○○就強制責任保險金扣減及慰撫金部
    分提起上訴；乙○○就自行換藥費用1萬8,330元本息部分提
    起附帶上訴），乙○○並為訴之追加。被上訴人於本院聲明
    ：(一)上訴駁回。(二)甲○○應再給付乙○○97萬7,570元（包
    括附帶上訴1萬8,330元及追加之訴95萬9,240元）及自追加
    起訴狀繕本送達翌日起至清償日止，按年息百分之5計算之
    利息【原審駁回乙○○請求75萬9,721元（其計算式為：000
    0000-0000000-00000〉=759721）及自行換藥費用之1萬8,33
    0元〈其計算式為00000-0000=18330〉自94年10月1日起至追
    加起訴狀送達翌日之前1日即96年5月1日〈見本院卷105頁〉
    止按年息百分之5計算之利息，未據乙○○上訴或附帶上訴
    ；原審判命甲○○給付乙○○41萬7,330元本息部分，未據
    甲○○上訴；而均告確定）。
三、甲○○則以：本件強制汽車責任保險人友聯產物保險股份有
    限公司（下稱友聯公司）給付乙○○強制汽車責任保險醫療
    給付共14萬3,096元，而非乙○○於原審所述之12萬1,442元
    ，其中差額2萬1,654元，應予扣除；又甲○○目前尚負債40
    0多萬元，原審酌定慰撫金時未加以審酌；況且乙○○本僅
    請求精神慰撫金35萬元，因其他請求損害賠償之項目過於繁
    雜，始將醫療費用以外其餘各項之請求「統籌合而為一」，
    納入精神慰撫金之內，當庭追加至122萬8,803元，乙○○將
    醫療費用以外其他各項費用之請求，納入慰撫金之考量，於
    法無據。又丙○○因本件車禍僅受有左肘及左髖部受有輕微
    之擦挫傷，且未審酌甲○○前開負債情形，原審酌定應給付
    丙○○慰撫金3萬元，要屬過高。又關於侵權行為賠償損害
    之請求權，係以被害人實際上受有損害為成立要件，乙○○
    追加請求骨髓炎未來復發之醫療費及精神慰撫金部分，因乙
    ○○未實際受有損害，自屬無據；又台北市立萬芳醫院（下
    稱萬芳醫院）醫療費用收據所載「治療處置費」，與乙○○
    傷口自行護理之費用並不相同，不得援引為據，且此部分費
    用除原審判淮之7,774元外，乙○○並未提出其他證據以實
    其說；又乙○○住處巷口至萬芳醫院依實際乘坐計程車之車
    資僅為70元，乙○○請求其接受雷射手術及高壓氧治療之交
    通費，應以每趟140元計算；又乙○○因本件車禍受傷之後
    ，一直在萬芳醫院接受治療，而該院亦有設置復建科，乙○
    ○捨近求遠選擇至宜德復建科診所（下稱宜德診所），顯有
    不當，故有關復建療程交通費應每趟140元計算；又自乙○
    ○住處至宜德復建科診所實際乘坐車資為105元，每趟210元
    ，亦非乙○○所稱之每趟240元等語，資為抗辯。並於本院
    聲明：(一)原判決關於命甲○○給付乙○○超過41萬7,330元
    本息及給付丙○○3萬元本息部分，暨該部分假執行之宣告
    均廢棄。(二)上開廢棄部分，被上訴人在第一審之訴及其假執
    行之聲請均駁回。(三)乙○○附帶上訴及追加之訴均駁回。
四、兩造不爭之事實：
  (一)甲○○於93年8月5日上午7時許，駕駛車牌YQ-7281號自小客
    車，沿台北縣中和市○○街往景平路由西往東方向行駛，於
    行經臺北縣中和市○○街121巷三岔路口，欲左轉彎進入景
    德街121巷時，因疏未注意，而未讓騎乘車牌DLR-817號輕型
    機車，後載乙○○，沿臺北縣中和市○○街由東往西方向行
    駛，亦行經該巷口之丙○○先行，即貿然搶先左轉，致撞及
    丙○○所騎乘之前開機車左後車身，致使丙○○、乙○○因
    此分別受有左肘及左髖部擦挫傷；左脛腓骨開放性骨折，併
    足踝骨折及蜂窩組織炎等傷害。甲○○就前開車禍之發生有
    過失，且其所涉過失傷害犯行，已由本院判處有期徒刑3 月
    確定在案之事實，業據被上訴人提出診斷證明書為證，且為
    甲○○所不爭執（見原審訴字卷16頁）。
  (二)乙○○因本件車禍需支付必要醫療費用8萬8,892元、復健療
    程費用8萬3,000元、左小腿進行雷射整型手術5萬元、進行
    高壓氧治療40次費用共計9萬6,000元、傷口自行換藥費用7,
    774元、看護費7萬6,000元、上學交通費15萬元8,760元，為
    甲○○所不爭（甲○○僅針對慰撫金及強制責任保險給付部
    分提出上訴，見本院卷174-177頁）。
  (三)乙○○因本件車禍已領強制汽車責任保險醫療給付14萬元3,
    096元，有友聯公司函可憑（見本院卷68-1至72-1頁），且
    為兩造所不爭 （見本院卷82頁）。
五、本件兩造爭點厥為：乙○○請求傷口自行換藥費用1萬8,330
    元，請求復建期間、雷射手術、高壓氧治療交通費用依序為
    15萬0,240元、1,000元、8,000元，及骨髓炎未來復發之醫
    療費用50萬元、慰撫金30萬元，有無理由？另關於被上訴人
    已生損害所請求之慰撫金，原審判命甲○○分別給付乙○○
    70 萬元、丙○○3萬元，是否過高？爰分項審究如下：
六、乙○○請求傷口自行換藥費用1萬8,330元部分：
  (一)乙○○主張其因本件車禍受傷，經醫生囑咐，需每日以與醫
    院相同之護理材料清洗、消毒傷口，並更換紗布、繃帶等包
    紮，因而需支出日常家居時自行換藥費用，經以醫院收費標
    準每次104元為據，請求支付自94年2月18日起至94年10月27
    日止約251天，共計需2萬6,104元，扣除原審所提出購買所
    需物品之統一發票60紙金額共計7,774元外，甲○○尚需給
    付1萬8,330元云云，並提出萬芳醫院醫療費用收據、乙種診
    斷証明書為憑（見本院卷106、107頁）。
  (二)經查，依原審以職權向萬芳醫院查明函覆稱：「病患乙○○
    因其傷勢係開放性骨折（併多處骨折），後續併發骨髓炎（
    嚴重骨感染），幾乎自第1次出院後至95年1月20日門診仍持
    續自行換藥，其自行換藥乃屬必要，因長期骨髓炎至皮膚潰
    爛。」等情屬實，有該院95年6月1日萬院醫病字第09500033
    27號函可憑（見原審訴字卷59頁），再據該院所出具之乙種
    診斷証明書，可知乙○○自94年2月18日至94年10月27日期
    間每日須傷口處理乙節（見本院卷107頁），計251日，乙○
    ○有自行換藥之必要。惟其費用部分，乙○○主張應以醫院
    收費項目「治療處置費」標準每日104元計算（見本院卷106
    頁）；然觀諸該項目「治療處置費」實際內容為何，未經乙
    ○○舉證以實其說，況且乙○○於原審主張以每日56元計算
    ，本院審理中則辯以每日104元計算，然未說明其間差異為
    何？再參萬芳醫院於原審所提供之醫療費用證明，其中有關
    乙○○前往骨科門診費用單據中亦有無「治療處置費」之收
    費項目（見原審訴字卷97、101-106、109-112、115、116
    頁），則該「治療處置費」是否即為為乙○○護理傷口之費
    用，實屬存疑，乙○○復未能舉證證明該傷口護理其無法自
    己處理而須由他人代勞之情形，是乙○○請求自行處理傷口
    費用除原審准許之材料費7,774元外，其餘請求，尚屬無據
    。至於有看護必要時親屬看護費用之利益不得由加害人獲得
    之情形，核與本件乙○○未能舉證證明其無法自行換藥而需
    由他人代為，並不相同，乙○○引為請求依據，自不足取。
七、乙○○請求復建療程期間、雷射手術、高壓氧治療交通費用
    部分：
  (一)本件乙○○請求2年期間每日復建每次至位於台北市○○○
    路○段210號宜德診所之來回交通費用以240元計，為15萬0,2
    40元（即313天x2年x240元），另雷射手術5次、高壓氧治療
    40次，每次至萬芳醫院來回交通費以200元計，分別為1,000
    元及8,000元等語。甲○○則以未來2年復健交通費用取決於
    慢性骨髓炎是否復發，因乙○○之慢性骨髓炎是否復發，尚
    不確定，非屬乙○○所受之實際損害，乙○○受傷後均在萬
    芳醫院接受治療，且該醫院亦設有復健科，乙○○不應捨近
    距離之萬芳醫院，而至較遠距離之宜德診所復健；縱應至宜
    德診所復健，其每趟之交通費用亦僅210元，而非240元；另
    乙○○至萬芳醫院進行雷射手術、高壓氧治療交通費用每趟
    為140元，並非200元等語。
  (二)經查，乙○○請求2年期間之復健費用係乙○○因本件車禍
    造成左小腿部分嚴重骨折所需之復健療程，有甲○○於原審
    所不爭執（見原審卷173頁）之宜德診所所出具之復健療程
    及費用評估為憑（原本為外置證物，影本見本院卷142頁）
    ，是此部分之復健療程係針乙○○因本件車禍實際已受傷害
    所為，甲○○抗辯此復健療程所生交通費用為不確定發生之
    損害，自不足採。次查，甲○○復抗辯乙○○受傷後均在萬
    芳醫院接受治療，且該醫院亦設有復健科，乙○○不應捨近
    距離之萬芳醫院，而至較遠距離之宜德診所復健等語；雖乙
    ○○主張至萬芳醫院與住處距離雖較近，但以教學醫院每次
    掛號至少410元較一般診所收費較高云云。然甲○○抗辯經
    其訴訟代理人實地自乙○○住處巷口，乘坐計程車至萬芳醫
    院、宜德復健科診所，其車資分別為70元、105元，並提出
    計程車專用收據為憑（見本院卷169、170頁），且為乙○○
    法定代理人丙○○所不爭（見本院卷165頁反面），依此計
    算每星期6天復健之掛號費及交通費用，則分別為萬芳醫院
    1250元（即410〈依前開乙○○自陳且為甲○○所不爭執之
    掛號費〉+70x2x6=1250）及宜德診所1,310元（即50〈依宜
    德診所出具之復健療程及費用評估所載，見本院卷189頁〉+
    105x2x6= 1310），故仍以萬芳醫院之費用較低，是甲○○
    抗辯有關復健療程之交通費應以萬芳醫院計算之，較為可採
    ；乙○○主張以至宜德復健科診所計算交通費用，為不足採
    。是乙○○可請求復健療程之交通費用為8萬7,640元（313
    〈每年365日扣除52個星期日為313天〉x2〈年〉x70x2=8
    7640），逾此部分之請求，則屬無據，應予駁回。
  (三)另甲○○抗辯自乙○○住處巷口，乘坐計程車至萬芳醫院，
    其車資為70元，為真正，如前所述，是陳俊所得請求之5次
    雷射手術交通費為700元（5x70x2=700），40次高壓氧治療
    交通費用為5,600元（40x70x2=5600），乙○○逾此部分之
    請求，則屬無據，應予駁回。
八、乙○○請求未來骨髓炎復發之醫療費用50萬元、慰撫金30萬
    元部分：
  (一)乙○○主張本件車禍所受傷害而衍生慢性骨髓炎，將伴其一
    生，若以生命指數至80歲而言，其本來60年內至少會有5至
    6次復發骨髓炎之機率，故請求未來復發之醫療費50萬元及
    慰撫金30萬元，並提出96年2月6日萬芳醫院出具之診斷証明
    書、相關醫院有關骨髓炎之報告為憑（見本院卷108、110-1
    15頁），並聲請傳訊乙○○主治醫師邱彥碩到庭作證。
  (二)按關於侵權行為賠償損害之請求權，係以被害人實際上受有
    損害為成立要件（最高法院19年上字2316號判例意旨參照）
    ，倘損害之發生與否，尚處於不確定之狀態，自不能預先請
    求損害賠償。
  (三)經查，觀諸乙○○所提前開萬芳醫院所開立之診斷證明書之
    內容（見本院卷108頁），係記載「若治療穩定後，仍有復
    發之可能性」，並非謂已併發之慢性骨髓炎於治療穩定後，
    將來必然會再發生慢性骨髓炎，而僅係有發生之可能性而已
    ；另其餘醫院之相關報告（見本院卷110-115頁）亦如是，
    亦即乙○○未來是否復發慢性骨髓炎並不確定，是否必生此
    損害即有疑義，乙○○自不得請求之。至乙○○聲請傳訊證
    人邱彥碩，其待證事實亦係證明乙○○未來有復發慢性骨髓
    炎之可能而非確定，本院自無傳訊調查之必要，併予敘明。
九、有關被上訴人已生損害所請求之慰撫金，原審判命甲○○分
    別給付乙○○70萬元、丙○○3萬元，是否過高？
  (一)按慰撫金之多寡是否相當，應依實際加害情形與被害人所受
    痛苦並斟酌雙方之身分、地位、資力與加害之程度及其他各
    種情形定之。
  (二)查乙○○因本件車禍受有左小腿脛腓骨開放性骨折，併左腳
    踝外踝骨折及足踝兩處撕裂傷、擦傷，嗣並因開放性骨折併
    發骨髓炎，若骨髓炎治療穩定後，仍有復發之可能等情，已
    如前述，參酌乙○○前後已進行2次手術，且傷口周邊皮膚
    復因血液循環不良，致影響新陳代謝而壞死，尚須進行5次
    雷射整型手術、80次高壓氧治療（見原審訴字卷197頁反面
    ），並自96年5月17日起開始為期2年之復健療程（見本院卷
    143頁之宜德診所出具之診斷証明書）對其日常生活之影響
    難謂不大。更何況乙○○於本件車禍發生當時，係就讀竹林
    高中將升2年級之學生，即將面臨大學聯考，於升學壓力龐
    大情況下，復遭遇本件車禍致不良於行長達1、2年之久，對
    其課業之影響自不在話下，是乙○○主張其因本件車禍受傷
    致精神上非常痛苦不堪，應可採信。次查，乙○○係高中學
    生，名下除有存款4、5萬元外，並無其他財產；甲○○最高
    學歷為大學畢業，名下財產有房屋1間，汽車1輛，向合作金
    庫借貸76萬9,265元（見原審訴字卷152頁、本院卷37頁及45
    頁之合作金庫銀行放款相關貸放及保證資料查詢清單），業
    據兩造陳報在卷。茲本院審酌兩造之身分、地位，及甲○○
    侵害程度，對乙○○所造成之影響等一切情狀，認原審判命
    甲○○給付乙○○慰撫金70萬元，尚稱允適。
  (三)又丙○○因本件車禍受有左肘及左髖部擦挫傷之傷害，為甲
    ○○所不爭（見本院卷37頁），雖其所受傷勢尚屬輕微，惟
    仍難謂其精神上並無受有痛苦。次查，丙○○係偉得工程行
    之負責人，最高學歷為專科畢業，名下之財產有房屋2間，
    共有之土地1筆及存款500萬元；甲○○最高學歷為大學畢業
    ，名下財產有1間房屋，汽車1輛，負債76萬9,265元，業據
    兩造陳報在卷（見原審訴字卷152頁、本院卷37頁及45頁之
    合作金庫銀行放款相關貸放及保證資料查詢清單），茲本院
    審酌兩造之身分、地位，及甲○○侵害程度等一切情狀，認
    原審判命甲○○給付丙○○慰撫金3萬元，尚稱允適。
  (四)甲○○另抗辯除前開向合作金庫之借貸外，其目前另負債37
    9萬4,031元，原審酌定慰撫金時未加以審酌；且乙○○本僅
    請求慰撫金35萬元，因其他請求損害賠償之項目過於繁雜，
    始將醫療費用以外其餘各項之請求「統籌合而為一」，納入
    慰撫金之內，於法無據云云。惟查，
    甲○○抗辯其名下門牌號碼台北縣中和市○○街556號7樓
      房屋及其坐落土地，早在本件車禍事故發生之前，即由甲
      ○○向保證責任臺北縣板橋信用合作社（現改制為「板信
      商業銀行股份有限公司」）及台新國際商業銀行三重分行
      辦理貸款，並分別於86年6月及92年11月為上開債權銀行
      設定抵押權，94年6月間因貸款利率問題，始向台北縣中
      和地區農會（下稱中和農會）辦理轉貸清償上開借款，並
      設定432萬元之最高限額抵押權，尚有379萬4,031元之本
      息未還等情，固據甲○○提出建物、土地登記謄本、借款
      證明書、建物登記資料異動索引、清償匯款申請書、放款
      帳戶帳卡明細查詢等件為憑（見本院卷40至45、75至78
      、96-1頁）；然細繹甲○○所提清償匯款申請書（見本院
      卷77-78頁），可知係由吳秋烈自中和農會匯款予甲○○
      、吳憲政，再觀諸甲○○名下之前開不動產登記謄本（見
      本院卷40-41頁），為中和農會所設定之抵押權，係以甲
      ○○及吳秋烈為債務人，由此證物及一般銀行貸放款實際
      運作流程，可推知應係由吳秋烈向中和農會借款，並由甲
      ○○擔任連帶保證人，甲○○並非主債務人，則甲○○未
      舉證證明吳秋烈未按時清償而應由其負連帶保證責任前，
      吳秋烈之借款債務尚非屬甲○○之債務，自非可作為本件
      審酌慰撫金時甲○○之資力狀況。是甲○○此部分之抗辯
      ，尚不足採。
    乙○○於原審起訴時固僅請求慰撫金35萬元，並將醫療費
      以外之其請求因請求項目繁雜而列入慰撫金項下請求等情
      ，為乙○○自陳在卷，並有乙○○於原審之書狀可憑（見
      本院卷53頁、原審訴字卷157頁），然此乃乙○○就慰撫
      金請求聲明之擴張，原為乙○○所得為之，況且依前開所
      述，本院酌定乙○○請求之慰撫金部分，係審酌甲○○之
      實際加害情形與乙○○所受痛苦並斟酌雙方之身分、地位
      、資力與加害之程度及其他各種情形定之，尚無甲○○所
      稱係審酌乙○○醫療費以外之其他請求，是甲○○此部分
      之抗辯，尚不足為其有利之認定。
十、按保險人依本法規定給付之保險金，視為加害人或被保險人
    損害賠償金額之一部分；加害人或被保險人受賠償請求時，
    得扣除之，94年2月5日修正前強制汽車責任保險法第30條定
    有明文（現行法則係規定於第32條）。查乙○○已自強制汽
    車責任保險人處獲得保險理賠14萬3,096元之事實，有友聯
    公司函為憑（見本院卷68-1頁），揆諸前揭規定，該金額自
    應於上開乙○○得請求之金額中予以扣除。準此，乙○○上
    開得請求金額1,354,366元（醫藥費88,892元+復健費用83,0
    00元+雷射整型手術50,000元+高壓氧治療費用96,000元+自
    行換藥費用7,774元+看護費用76,000元+上學交通費158,76
    0元+慰撫金700,000元+復健交通費87,640元+雷射手術交通
    費700元+高壓氧手術交通費5,600元=1,354,366元），經扣
    除強制汽車責任保險金14萬3,096元後，即為乙○○實際可
    得請求甲○○賠償之金額即121萬1,270元。
十一、從而，被上訴人依據侵權行為法律關係，請求甲○○給付乙
    ○○121萬1,270元，給付丙○○3萬元，其中乙○○追加請
    求9萬3,940元（即87640+700+5600=93940）部分自追加起訴
    狀繕本送達翌日即96年5月2日（見本院卷105頁）起，其餘
    部分自原審起訴狀繕本送達翌日即起94年10月1日（見原審
    交附民字卷16頁）起，均至清償日止按年息百分之5計算之
    利息，為有理由，應予准許，被上訴人逾此部分所為請求，
    為無理由，應予駁回。原審就超過應予准許之111萬7,330元
    （即0000000+000000-000000=0000000）本息部分，為甲○
    ○敗訴之判決，並為假執行之宣告，自有未洽。甲○○上訴
    意旨就此部分指摘原判決不當，求予廢棄改判，為有理由。
    至於上開應准許部分，原審判命甲○○給付，並為假執行之
    宣告，核無違誤，上訴意旨，就此部分，仍執陳詞，指摘原
    判決不當，求予廢棄，為無理由，應駁回其上訴。乙○○附
    帶上訴請求1萬8,330元本息部分，為無理由，應併予駁回。
    另乙○○追加請求之9萬3,940元本息部分，為有理由，應予
    准許，並判決如主文第5項所示；至逾此部分所為之請求，
    為無理由，應予駁回。
十二、因本件事證已臻明確，兩造其餘主張、陳述及所提之證據暨
    攻擊防禦方法，經本院審酌後，認與本件判斷結果無影響，
    均毋庸再予一一論述，附此敘明。
據上論結，本件上訴為一部有理由、一部無理由，附帶上訴為無
理由，追加之訴為一部有理由、一部無理由，依民事訴訟法第45
0條、第449條第1項、第79條，判決如主文。
中　　華　　民　　國　　96　　年　　7　　月　　31  　日
　　　　　　　　　  民事第十三庭
                        審判長法　官 黃嘉烈
　　　　　　　　　　　        法　官 許文章
　　　　　　　　　　　        法　官 李媛媛
正本係照原本作成。
不得上訴。
中　　華　　民　　國　　96　　年　　8 　 月　　 1 　 日
　　　　　　　　　　　　　　　書記官 秦仲芳
